【裁判字號】    89,訴,494
【裁判日期】    890712
【裁判案由】    毒品危害防制條例
【裁判全文】
臺灣彰化地方法院刑事判決                          八十九年度訴字第四九四號
    公  訴  人  臺灣彰化地方法院檢察署檢察官
    被      告  甲○○
右列被告因施用毒品案件，經檢察官提起公訴 (八十九年度戒毒偵字第四四０號)，
本院判決如左：
    主  文
甲○○連續施用第一級毒品，累犯，處有期徒刑捌月，扣案之第一級毒品海洛因貳包
（毛重共約柒點伍公克）、沾有海洛因之香煙半支均沒收銷燬之。又連續施用第二級
毒品，累犯，處有期徒刑柒月，扣案之第二級毒品安非他命貳包（毛重共約柒點伍公
克）沒收銷燬之，斜口鏟子壹支沒收。應執行有期徒刑壹年貳月，扣案之第一級毒品
海洛因貳包（毛重共約柒點伍公克）、沾有海洛因之香煙半支及第二級毒品安非他命
貳小包（毛重共約柒點伍公克）均沒收銷燬之、斜口鏟子壹支沒收。
    事  實
一、甲○○曾於民國八十四年間，因違反麻醉藥品管理條例案件經本院判處有期徒刑
    四月，如易科罰金以三百元折算一日確定，甫於八十五年二月十三日易科罰金執
    行完畢，仍不知悔改，前又因施用第二級毒品安非他命案件，經依本院八十七年
    度毒聲字第一五四七號裁定送觀察、勒戒後，認無繼續施用毒品之傾向，業經臺
    灣彰化地方法院檢察署檢察官於民國八十七年十月三十日，以八十七年度偵字第
    九一九五號不起訴處分確定。嗣甲○○於五年內復基於概括犯意，自八十八年二
    月下旬起至同年三月一日止，連續在彰化縣永靖鄉○○村○○路七七八巷卅六號
    其住處，以摻入香煙內吸煙之方式施用第一級毒品海洛因，及以燒烤玻璃管之方
    式施用第二級毒品安非他命，施用之頻率皆不固定，嗣為警於八十八年三月一日
    晚間十時三十分許，在上址其住處查獲，並扣得第一級毒品海洛因二小包（毛重
    共約七、五公克）及沾有海洛因之香煙半支，第二級毒品安非他命二小包（毛重
    共約七、五公克）及其所有供施用安非他命之器具斜口鏟子乙支，經依本院八十
    八年度毒聲字第九二五號裁定送觀察、勒戒後，認有繼續施用毒品之傾向。
二、案經彰化縣警察局田中分局報請臺灣彰化地方法院檢察署檢察官偵查起訴。
    理  由
一、右開犯罪事實，業經被告甲○○於偵查及本院審理中供承無訛，且有第一級毒品
    海洛因二包（毛重共約七點五公克）、沾有海洛因之香煙半支、第二級毒品安非
    他命二包（毛重共約七點五公克）、施用毒品器具斜口鏟子一支等扣案可資佐證
    ，被告之尿液經送鑑定，亦呈嗎啡及甲基安非他命之陽性反應，有彰化縣衛生局
    八十八年三月六日煙檢字第８８０７８０號煙毒尿液檢驗成績書一紙附卷足憑；
    又被告前因施用毒品案件，經依本院裁定送觀察、勒戒後，認無繼續施用毒品之
    傾向，業經臺灣彰化地方法院檢察署檢察官於民國八十七年十月三十日，以八十
    七年度偵字第九一九五號不起訴處分確定，有該不起訴處分書在卷存參，其於五
    年內再犯毒品危害防制條例第十條之罪，經依本院以八十八年度毒聲字第九二五
    號裁定送臺灣彰化看守所附設觀察勒戒所觀察、勒戒後，認有繼續施用毒品傾向
    ，亦有該所八十八年三月十二日彰所總字第六七０號函送之證明書一份附卷可參
    ，被告犯行堪以認定。
二、核被告所為，係犯毒品危害防制條例第十條第一項、第二項之施用第一、二級毒
    品罪，其持有第一級海洛因、第二級毒品安非他命之低度行為，應為施用第一級
    、第二級毒品之高度行為所吸收，均不另論罪；其先後施用第一級毒品海洛因及
    第二級毒品安非他命之行為時間密接、犯罪構成要件相同，顯係基於概括犯意為
    之，均應依連續犯規定論以一罪，並加重其刑；再其所犯上開二罪間，方法各別
    ，行為互異，應分論併罰。被告曾於八十四年間，因違反麻醉藥品管理條例案件
    經本院判處有期徒刑四月，如易科罰金以三百元折算一日確定，甫於八十五年二
    月十三日易科罰金執行完畢，有臺灣高等法院被告全國前案紀錄表在卷可稽，其
    於五年以內再犯本件有期徒刑之罪，為累犯，應依法遞加其刑。爰審酌被告有麻
    藥前科、犯罪動機、目的、手段、所生之危害及犯後坦承之態度等一切情狀，分
    別量處如主文所示之刑，並定應執行之刑，以示懲儆。扣案之第一級毒品海洛因
    二包（毛重共約七點五公克）、第二級毒品安非他命二包（毛重七點五公克），
    為查獲之毒品，及扣案之沾有海洛因之香煙半支，因海洛因業與香煙無從析離，
    均併應依毒品危害防制條例第十八條第一項前段依法宣告沒收並銷燬之。斜口鏟
    子一支為被告所有供施用安非他命所用，為供犯罪所用之物，應依刑法第三十八
    條第一項第二款之規定宣告沒收。
據上論斷，應依刑事訴訟法第二百九十九條第一項前段，毒品危害防制條例第十條第
一項、第二項、第十八條第一項前段，刑法第十一條前段、第五十六條、第四十七條
、第三十八條第一項第二款、第五十一條第五、九款，判決如主文。
本案經檢察官林俞妙到庭執行職務。
中    華    民    國    八十九    年      七      月        十二        日
                                臺灣彰化地方法院刑事第三庭
                                    法      官  吳俊螢
右正本證明與原本無異。
如不服本判決，應於送達後十日內向本院提出上訴狀(須附繕本)。
告訴人或被害人對於判決如有不服具備理由請求檢察官上訴者，其上訴期間之計算係
以檢察官收受判決正本之日期為準。
                                    法院書記官  莊素美
中    華    民    國    八十九    年      七      月        十五        日
毒品危害防制條例第十條：
施用第一級毒品者，處六月以上五年以下有期徒刑。
施用第二級毒品者，處三年以下有期徒刑。


司法院資訊處製作；財團法人民間司法改革基金會備份。
